---
title: "Commissione Erasmus - Assegnazione Destinazioni Erasmus 2024"
subtitle: "Individual Student Report"
author: "Gabriele Piccoli"
date: "`r Sys.Date()`"
output: pdf_document
params:
  p_student_number: "00000"
editor_options: 
  chunk_output_type: console
---

```{r setup, include=FALSE}
knitr::opts_chunk$set(echo = FALSE)
knitr::opts_chunk$set(warning = FALSE, message = FALSE) 
```

```{r }
library(tidyverse)
library(readxl)
library(stringr)

# Read the Excel output files
df_esiti <- read_xlsx(path = "./output/esito_selezioni.xlsx",
                                 sheet = "esiti", range = cell_cols("A:O"))
df_note <- read_xlsx(path = "./output/esito_selezioni.xlsx",
                                 sheet = "note", range = cell_cols("A:I"))
df_not_ranked <- read_xlsx(path = "./output/esito_selezioni.xlsx",
                                 sheet = "students not ranked", range = cell_cols("A:I"))

ma <- params$p_student_number

cognome <- df_esiti %>%
  filter(matricola == ma) %>%
  select(cognome) %>% pull() %>%
  str_to_title()

nome <- df_esiti %>%
  filter(matricola == ma) %>%
  select(nome) %>% pull() %>%
  str_to_title()

corso <- df_esiti %>%
  filter(matricola == ma) %>%
  select(corso_di_studi) %>% pull() %>%
  str_to_title()

tipo <- df_esiti %>%
  filter(matricola == ma) %>%
  select(tipo_corso_di_studi) %>% pull() %>% 
  str_to_title()

```

## Introduzione
Questo report si riferisce allo studente **`r cognome`**, **`r nome`**, matricola: **`r ma`**, iscritto al corso di studi in **`r corso`**, tipologia: **`r tipo`**.


```{r}
uni <- df_esiti %>%
  filter(matricola == ma) %>%
  select(sede_ospitante) %>% pull() %>% 
  str_to_title()

nazione <- df_esiti %>%
  filter(matricola == ma) %>%
  select(paese) %>% pull() %>% 
  str_to_title()

accordo <- df_esiti %>%
  filter(matricola == ma) %>%
  select(nome_accordo) %>% pull() %>% 
  str_to_title()


```

Lo studente è stato assegnato alla destinazione: **`r uni`**, **`r nazione`**, nel quadro del seguente accordo: **`r accordo`**.

Il report contiene a seguito tutte le informazioni rilevanti riguardo all'assegnazione dello studente alla destinazione. 

## Punteggi
```{r}
rank <- df_esiti %>%
  filter(matricola == ma) %>%
  select(posizione_graduatoria) %>% pull() %>% 
  str_to_title()
```

Lo studente si è piazzato al numero **`r rank`** della graduatoria, in virtú dei punteggi sotto riportati.


```{r}
tbl <- 
  df_esiti %>% filter(matricola == ma) %>%
  select(punteggio_normalizzato_a_100,	punteggio_motivazione,	discrezionale,	punteggio_totale)
knitr::kable(tbl, caption = "Punteggi")


```

## Note
Per ogni destinazione scelta dallo studente, la tabella qui sotto riporta i risultati delle verifiche di eleggibilità:

```{r}
tbl <- 
  df_note %>% filter(matricola == ma) %>%
  select(sede_ospitante, language_requirement, level_requirement, isced_requirement)
knitr::kable(tbl, caption = "Elegibility checks")

```



