---
title: "Commissione Erasmus - Assegnazione Destinazioni Erasmus 2024"
subtitle: "Individual Student Report"
author: "Gabriele Piccoli"
date: "`r Sys.Date()`"
output: pdf_document
params:
  p_student_number: "00000"
editor_options: 
  chunk_output_type: console
---

```{r setup, include=FALSE}
knitr::opts_chunk$set(echo = FALSE)
knitr::opts_chunk$set(warning = FALSE, message = FALSE) 
```

```{r }
library(tidyverse)
library(readxl)
library(stringr)

# Read the Excel output files
df_esiti <- read_xlsx(path = "./output/esito_selezioni.xlsx",
                                 sheet = "esiti", range = cell_cols("A:R"))
df_note <- read_xlsx(path = "./output/esito_selezioni.xlsx",
                                 sheet = "note", range = cell_cols("A:K"))
df_not_ranked <- read_xlsx(path = "./output/esito_selezioni.xlsx",
                                 sheet = "students not ranked", range = cell_cols("A:I"))

ma <- params$p_student_number
# ma <- "534647"

cognome <- df_esiti %>%
  filter(matricola == ma) %>%
  select(cognome) %>% pull() %>%
  str_to_title()

nome <- df_esiti %>%
  filter(matricola == ma) %>%
  select(nome) %>% pull() %>%
  str_to_title()

corso <- df_esiti %>%
  filter(matricola == ma) %>%
  select(corso_di_studi) %>% pull()

tipo <- df_esiti %>%
  filter(matricola == ma) %>%
  select(tipo_corso_di_studi) %>% pull()

domanda <- df_esiti %>%
  filter(matricola == ma) %>%
  select(tipologia_assegnazione) %>% pull()

```

## Introduzione
Questo report si riferisce a **`r cognome`**, **`r nome`**, 

matricola: **`r ma`**, 

corso di studi in **`r corso`**, 

tipologia: **`r tipo`**. 

Lo studente ha richiesto la seguente tipologia di assegnazione **Erasmus**: **`r domanda`**.


```{r}
uni <- df_esiti %>%
  filter(matricola == ma) %>%
  select(sede_ospitante) %>% pull()

nazione <- df_esiti %>%
  filter(matricola == ma) %>%
  select(paese) %>% pull() %>%
  str_to_title()

accordo <- df_esiti %>%
  filter(matricola == ma) %>%
  select(nome_accordo) %>% pull()

cond <-
  df_esiti %>%
  filter(matricola == ma) %>%
  select(assigned_locations) %>%
  pull() %>%
  str_starts("Student assigned to location not in Erasmus lis")

if (cond) {
  uni <- df_esiti %>%
    filter(matricola == ma) %>%
    select(assigned_locations) %>%
    pull() %>%
    str_split(": ", n = 2) %>%
    map_chr(2) %>%
    trimws()

  nazione <- "In quanto studente assegnato a destinazione Double Degree non Erasmus"

  accordo <- "Non disponibile"
}

cond <-
  df_esiti %>%
  filter(matricola == ma) %>%
  select(assigned_locations) %>%
  pull() %>%
  str_starts("All valid choices were taken - no assignment")

if (cond) {
  uni <- "Nessuna assegnazione possibile"

  nazione <- "tutte le destinazioni erano esaurite al momento dell'assegnazione"

  accordo <- "Non disponibile"
}

```

L'assegnazione é per la destinazione **Erasmus**: **`r uni`**, **`r nazione`**.

nel quadro dell'accordo: **`r accordo`**.

Il report contiene a seguito tutte le informazioni rilevanti riguardo all'assegnazione dello studente alla destinazione. 

## Punteggi
```{r}
rank <- df_esiti %>%
  filter(matricola == ma) %>%
  select(posizione_graduatoria) %>% pull() %>% 
  str_to_title()
```

In virtú dei punteggi sotto riportati, la posizione della graduatoria ottenuta é: **`r rank`**.


```{r}
tbl <- 
  df_esiti %>% filter(matricola == ma) %>%
  select(punteggio_normalizzato_a_100,	punteggio_motivazione, punteggio_totale)
knitr::kable(tbl, caption = "Punteggi")


```


\newpage
## Note
Per ogni destinazione scelta, la tabella qui sotto riporta i risultati delle verifiche di eleggibilità:

```{r}
tbl <- 
  df_note %>% filter(matricola == ma) %>%
  select(choice_number, sede_ospitante, language_requirement)
knitr::kable(tbl, caption = "Language Requirement")

tbl <- 
  df_note %>% filter(matricola == ma) %>%
  select(choice_number, sede_ospitante, level_requirement)
knitr::kable(tbl, caption = "Degree Level Requirement")

tbl <- 
  df_note %>% filter(matricola == ma) %>%
  select(choice_number, sede_ospitante, isced_requirement)
knitr::kable(tbl, caption = "ISCED Requirement")

tbl <- 
  df_note %>% filter(matricola == ma) %>%
  select(choice_number, sede_ospitante, double_degree_notes)
knitr::kable(tbl, caption = "Double Degreee Selection")

```



